Юрий Бочкарев 24 мая, 1988

Москва (Россия) • baltazar.bz@gmail.com • +79853037426 • linkedin • bitbucket • github

О себе

Linux Python backend-разработчик с более чем 10 годами опыта в разработке, тестировании, и поддержке сложных программных продуктов. 5+ лет опыта на Python, 6+ лет опыта на C++, имеется опыт низкоуровневой разработки. Ориентирован на результат и доведение задач до конца, параллельно с освоением новых навыков, утилит и технологий. Пишу эффективный, поддерживаемый и тестируемый код. Способен эффективно коммуницировать на русском и английском как письменно, так и устно.

Опыт работы

IPONWEB – платформа предоставления Интернет-рекламы (RTB, Ad exchange, DSP, SSP)

Москва

Старший разработчик отдела Technology

май 2016 – настоящее время

- Разработка бекенда сервиса визуализации и предсказания состояния рекламной кампании (Python, Django, Numpy, Scipy, Pandas)
- Процесс разработки: Scrum + Kanban

Разработчик отдела Technology

июль 2014 – май 2016

- Разработка бекенда сервиса визуализации и предсказания состояния рекламной кампании (Python, Django, Numpy, Scipy, Pandas)
- Участие в разработке сервера управления бюджетом в рекламных кампаниях (Python, Twisted, Numpy, Pandas)
- Разворачивание и поддержка инфраструктуры непрерывного тестирования (Jenkins, Trial, pytest, собственные тестовые стенды)

Разработчик отдела R&D

январь 2013 – июль 2014

• Поддержка, развитие и рефакторинг архитектуры сервиса доставки данных (Python, BASH, Django)

SmartLabs – цифровое интерактивное телевидение (IPTV, DVB, OTT TV)

Москва

Разработчик системного отдела

сентябрь 2009 – январь 2013

- Разработка редиректора пользовательских запросов на просмотр видеоконтента (C++, Qt)
- Разработка средства автоматизации распространения видеоконтента на серверы клиента (С++, Qt)
- Интеграция средства автоматизации с существующей платформой
- Участие в разработке видеосервера платформы SmartMedia (C++/Qt, STL)
- Реализация клиента адаптивного стриминга (С++, Qt, Apple HTTP Streaming)
- Разработка средства автоматизации сборки компонентов платформы (Python)
- Участие в разработке сервера адаптивного стриминга (Python)
- Сопутствующие протоколы: HLS, HTTP, XML RPC, SOAP, RTSP

Автоскан Ульяновск

Разработчик *сентябрь 2007 – май 2009*• Разработка сетевого приложения передачи видео в реальном времени (C++, Qt, OPAL, libjingle)

- Автоматизация тестирования приложения (AutoIt, Erlang)
- Сопутствующие протоколы: XMPP, SIP, RTP, STUN

Ульяновский Государственный Технический Университет

Ульяновск

Техник

сентябрь 2006 – сентябрь 2007

- Администрирование класса (11 компьютеров, ASP Linux 9.0 и Microsoft Windows 2003)
- Организация системы видеонаблюдения в классе, техническая поддержка

Образование

Ульяновский Государственный Технический Университет

Ульяновск

степень магистра, Факультет Информационных Систем и Технологий, диплом ВМА 0105774 **степень бакалавра**, Факультет Информационных Систем и Технологий, диплом АВБ 0512119

2007 – 2009 2003 – 2007

Дополнительное образование			
Information Technology Alliance		coursera.org	
Clojure Course	апрель 2013	Machine Learning: Classification	апрель 2016
udacity.com	•	Теория Игр (HSE)	март 2016
Programming a Robotic Car	апрель 2012	Machine Learning: Regression	февраль 2016
Artificial Intelligence	декабрь 2011	ML Foundations: A Case Study Approach	февраль 2016
9	оскаорь 2011	Cloud Computing Applications	октябрь 2015
coursera.org	2012	Image and Video Processing	март 2015
Computing for Data Analysis	октябрь 2012	Algorithmic Thinking	ноябрь 2014
Algorithms: Design and Analysis, Part I	апрель 2012	Cryptography, Part I	июнь 2014
Machine Learning	декабрь 2011	Write Like Mozart	март 2014
		Discrete Optimization	август 2013
		Functional Programming Principles in Scala	декабрь 2012

Навыки

Технические ОС: GNU/Linux (с 2009), Windows (2001 – 2009). Основные языки программирования: Python, C++. Также небольшой опыт: Go, Haskell, Clojure, R, Scala, Erlang, Lua, AutoIt, Java, Octave, x86 assembler. VCS: hg, git, svn. Технологии: Unit Testing, паттерны проектирования, UML. Фреймворки: Twisted, Pyramid, Django, Pandas, Scipy. **Языковые** Русский (носитель языка), English (upper intermediate)